sl-SI: Zaključek s kristalnim učinkom: Pernato; Matirano; Marmorirano; Lisasto; Gladko; Drugo
vi: Kiểu hoàn thiện pha lê: Hình lông vũ; Làm mờ; Vân đá cẩm thạch; Đốm; Nhẵn mịn; Khác
ru: Стиль кристаллической отделки: Перистый; Морозный; Мраморный; Крапчатый; Гладкий; Другое
ro-RO: Stil finisaj cristalin: Cu aspect de pene; Matuit; Marmorat; Pestriț; Neted; Altele
lt-LT: Kristalinės apdailos tipas: Plunksniškas; Apšerkšnijęs; Marmurinis; Dėmėtas; Lygus; Kita
ja: クリスタル仕上げスタイル: フェザー; フロスト; マーブル; まだら; スムース; その他
el: Κρυστάλλινο φινίρισμα: Φτερωτό; Ματ (Frosted); Μαρμάρινο; Στικτό; Λείο; Άλλο
nb: Krystallinsk finishstil: Fjæret; Frostet; Marmorert; Spettet; Glatt; Annet
nl: Kristallijne afwerkingsstijl: Gevederd; Mat; Gemarmerd; Gevlekt; Glad; Overig
en: Crystalline finish style: Feathered; Frosted; Marbled; Mottled; Smooth; Other
fr: Type de fini cristallin: Plumé; Givré; Marbré; Tacheté; Lisse; Autre
th: สไตล์ผิวเคลือบคริสตัล: ลายขนนก; ทำฝ้า; ลายหินอ่อน; ลายด่าง; เรียบ; อื่นๆ
zh-TW: 結晶紋理樣式: 羽狀紋; 磨砂; 大理石紋; 斑駁; 平滑; 其他
ko: 크리스탈 마감 스타일: 페더; 반투명; 마블; 얼룩 무늬; 매끄러움; 기타
pt-BR: Estilo do acabamento cristalino: Plumado; Fosco; Marmorizado; Matizado; Liso; Outro
cs: Typ krystalického povrchu: Péřový; Matný; Mramorovaný; Skvrnitý; Hladký; Ostatní
pl: Styl wykończenia krystalicznego: Piórkowy; Oszroniony; Marmurkowy; Cętkowany; Gładki; Inny
it: Stile con finitura cristallina: Piumato; Smerigliato; Marmorizzato; Chiazzato; Liscio; Altro
zh-CN: 晶面效果: 羽毛纹; 磨砂; 大理石纹; 斑驳; 光滑; 其他
de: Stil des kristallinen Finishs: Gefiedert; Gefrostet; Marmoriert; Gesprenkelt; Glatt; Sonstige
hr-HR: Stil završne obrade kristala: Pernato; Matirano; Mramorirano; Prošarano; Glatko; Ostalo
es: Estilo de acabado del cristal: Plumoso; Esmerilado; Marmoleado; Moteado; Liso; Otro
hu: Kristályos felületű kivitel: Tollas; Mattított; Márványos; Pöttyös; Sima; Egyéb
fi: Kristallinen pintaviimeistely: Höyhenmäinen; Huurrettu; Marmoroitu; Laikukas; Sileä; Muu
da: Krystallinsk overfladestil: Fjeragtig; Frostet; Marmoreret; Spættet; Glat; Andet
sk-SK: Kryštalická povrchová úprava: Pernatý; Matovaný; Mramorovaný; Škvrnitý; Hladký; Iné
bg-BG: Кристален завършек: Перест; Матиран; Мраморен; На петна; Гладко; Други
tr: Kristalize yüzey stili: Tüylü; Buzlu; Mermer desenli; Benekli; Pürüzsüz; Diğer
pt-PT: Estilo com acabamento cristalino: Com efeito pena; Fosco; Marmoreado; Mosqueado; Liso; Outro
sv: Kristallin finishstil: Fjädrad; Frostad; Marmorerad; Fläckig; Slät; Övrigt